臺灣彰化地方法院刑事判決
111年度易字第978號
公  訴  人  臺灣彰化地方檢察署檢察官
被      告  賴振良




上列被告因加重竊盜案件，經檢察官提起公訴（111年度偵字458
2號、111年度偵字第10780號），本院判決如下：
    主  文
賴振良犯攜帶兇器竊盜罪，累犯，處有期徒刑捌月。扣案之鉗子
壹把沒收。未扣案之犯罪所得電纜線壹條沒收，於全部或一部不
能沒收或不宜執行沒收時，追徵其價額。又犯攜帶兇器竊盜罪，
累犯，處有期徒刑捌月。扣案之鉗子壹把沒收。未扣案之犯罪所
得電纜線捌段沒收，於全部或一部不能沒收或不宜執行沒收時，
追徵其價額。主刑部分應執行有期徒刑壹年貳月。
    事實及理由
一、被告賴振良所犯係死刑、無期徒刑、最輕本刑為3年以上有
    期徒刑以外之罪，被告於本院準備程序就被訴事實為有罪之
    陳述，經告知簡式審判程序之旨，並聽取檢察官、被告之意
    見後（本院111年度易字第978號卷【下稱本院卷】第75-76
    頁），本院認無不得或不宜改依簡式審判程序進行之處，業
    已依刑事訴訟法第273條之1第1項、第284條之1，裁定進行
    簡式審判程序，是本件之證據調查，依同法第273條之2規定
    ，不受同法第159條第1項、第161條之2、第161條之3、第16
    3條之1及第164條至第170條規定之限制，合先敘明。
二、本件犯罪事實、證據，除補充、增加如下外，其餘均引用如
    附件檢察官起訴書之記載：
  ㈠犯罪事實欄一第6行「得手後再前往彰化縣○○鄉○○路000號旁
    農地，」，補充為「得手後，另起意再前往彰化縣○○鄉○○路
    000號旁農地，」。
  ㈡增加「被告於本院準備程序及審理時之自白」作為證據。
三、核被告所為均係犯刑法第321條第1項第3款之攜帶兇器竊盜
    罪。
四、本案被告分別在告訴人謝振森、張森陸所有之農地，竊取分
    別為告訴人謝振森、張森陸所有所有之電纜線行為，其竊盜
    行為之財物所有人及行為地均屬可分，為數罪，應分論併罰
    。
五、累犯加重：
  ㈠經查，被告前因違反毒品危害防制條例案件，經本院以①99年
    度簡字第2360號、②100年度簡字第308號判決，分別判處有
    期徒刑3月、6月確定，復因竊盜案件，經本院以③100年度簡
    字第72號、④100年度易字第560號、⑤100年度簡字第713號判
    決，分別判處有期徒刑4月、5月（共4罪）、4月確定，因⑥
    強盜罪等案件，經本院以100年度訴字第98號判決，判處有
    期徒刑6年、6月（共2罪）、4月（共2罪）、3月、7月，應
    執行有期徒刑8年2月，再經臺灣高等法院臺中分院以100年
    度上訴字第869號判決上訴駁回，末經最高法院以100年度台
    上字第4998號判決上訴駁回確定。上開案件經本院以100年
    度聲字第2045號裁定應執行有期徒刑10年確定，被告於民國
    100年6月8日入監執行，於108年9月4日因縮短刑期假釋出監
    ，於109年8月25日假釋期滿未經撤銷，視為已執行完畢等情
    ，已經被告坦白承認，並有臺灣高等法院被告前案紀錄表在
    卷可稽(本院卷第83、98-106、121頁）。其於受有期徒刑執
    行完畢後，5年內故意再犯本件有期徒刑以上之罪，依刑法
    第47條第1項規定，為累犯。
  ㈡復按108年2月22日公布之司法院釋字第775號解釋意旨，為避
    免發生罪刑不相當之情形，法院就該個案得裁量是否加重最
    低本刑。查被告所犯上開案件與本案，皆係故意犯罪，且所
    犯上開③-⑥案件與本案均為侵害他人財產法益。又被告於前
    案執行完畢後僅1年餘，即再犯罪質相同之本案，足徵前案
    徒刑之執行難收成效，被告尚有刑罰反應力薄弱之情形，故
    認被告所犯上開2竊盜罪，並無司法院釋字第775號解釋意旨
    所指個案應量處最低法定刑，爰均依刑法第47條第1項加重
    其刑。
六、爰以行為人責任為基礎，審酌被告因手傷無法工作而欠缺生
    活費之犯罪動機、目的，以使用鉗子之方式竊取他人電纜之
    手段。兼衡被告入監服刑前從事粗工，平均月入新臺幣（下
    同）2萬5000元、需照顧同住且患有口腔癌哥哥之生活狀況
    ，國中肄業之智識程度（本院卷第83頁），暨被告不思循正
    途牟取所需，任意竊取他人財物，對他人財產安全與社會治
    安維護之違反義務程度及犯後所致威脅與危害。復斟酌被告
    所竊取之電纜共計價值1萬5000元之犯後所致損害，警詢、
    偵訊及本院審理時始終坦承犯行，未賠償告訴人2人損失之
    犯後態度等一切情狀，量處如主文所示之刑，並定其應執行
    之刑。
七、沒收：
  ㈠犯罪工具：
    扣案之被告用以竊得電纜鉗子1把，為其所有並供本案犯罪
    使用，業據被告供承在卷（本院卷第75頁）。爰依刑法第38
    條第2項規定宣告沒收。
  ㈡犯罪所得：
    被告自告訴人謝振森所竊得之電纜線1條，自告訴人張森陸
    竊得之電纜線8段，均為其本案犯罪所得且未扣案，均應依
    法沒收或追徵其價額。
八、應依刑事訴訟法第273條之1第1項、第310條之2、第454條第
    2項，刑法第321條第1項第3款、第47條第1項、第51條第5款
    、第38條第2項、第38條之1第1項前段、第3項，刑法施行法
    第1條之1第1項，判決如主文。
九、如不服本判決應於收受判決後20日內向本院提出上訴書狀，
    並應敘述具體理由；其未敘述上訴理由者，應於上訴期間屆
    滿後20日內向本院補提理由書（均須按他造當事人之人數附
    繕本）「切勿逕送上級法院」。
本案經檢察官吳宗穎提起公訴，檢察官何昇昀到庭執行職務。
中　　華　　民　　國　　111 　年　　11　　月　　24　　日
                  刑事第四庭        法  官  黃佩穎
以上正本證明與原本無異。
如不服本判決應於收受判決後20日內，向本院提出上訴書狀，並
應敘述具體理由。其未敘述上訴理由者，應於上訴期間屆滿後20
日內向本院補提理由書(均須按他造當事人之人數附繕本)「切勿
逕送上級法院」。
告訴人或被害人對於判決如有不服具備理由請求檢察官上訴者，
其上訴期間之計算係以檢察官收受判決正本之日期為準。
中　　華　　民　　國　　111 　年　　11　　月　　24　　日
                                    書記官  鍾宜津
附錄本案論罪科刑法條：
中華民國刑法第321條
（加重竊盜罪）
犯竊盜罪而有下列情形之一者，處 6 月以上、5 年以下有期徒
刑，得併科新臺幣 10 萬元以下罰金：
一、侵入住宅或有人居住之建築物、船艦或隱匿其內而犯之。
二、毀越門窗、牆垣或其他安全設備而犯之。
三、攜帶兇器而犯之。
四、結夥三人以上而犯之。
五、乘火災、水災或其他災害之際而犯之。
六、在車站、港埠、航空站或其他供水、陸、空公眾運輸之舟、
    車、航空機內而犯之。
附件： 
臺灣彰化地方檢察署檢察官起訴書　
                                     111年度偵字第4582號
                                               第10780號
　　被　　　告　賴振良　男　51歲（民國00年00月00日生）
　　　　　　　　　　　　住彰化縣○村鄉○○○巷0號
　　　　　　　　　　　　國民身分證統一編號：Z000000000號
上列被告因竊盜案件，已經偵查終結，認應提起公訴，茲將犯罪
事實及證據並所犯法條分敘如下：
　　　　犯罪事實
一、賴振良意圖為自己不法之所有，基於竊盜之犯意，於民國11
    0年12月24日凌晨2時許，駕駛車牌號碼000-0000號自用小貨
    車，前往彰化縣○○鄉○○段地號0000-000號旁，趁無人注意之
    際，持客觀上可供兇器使用之鉗子1把，竊取謝振森所有之
    電纜線 (共價值新臺幣【下同】1萬元），得手後再前往彰
    化縣○○鄉○○路000號旁農地，持上開鉗子竊取張森陸所有之
    電纜線(共價值5,000元)，得手後駕車離去，將並上開電纜
    線變賣後花用殆盡，經謝振森及張森陸發現後報警處理，經
    警比對遺留在現場之菸蒂之DNA-STR型別後，認賴振良涉有
    上開犯嫌，始悉上情。
二、案經謝振森及張森陸訴由彰化縣警察局溪湖分局報告偵辦。
　　　　證據並所犯法條
一、上揭犯罪事實，業據被告賴振良於警詢及偵查中均坦承不諱
    ，核與告訴人謝振森及張森陸於警詢時指訴之情節相符，復
    有扣押物品目錄表、現場照片、內政部警政署刑事警察局11
    1年2月10日刑生字第1110002716號鑑定書、彰化縣警察局溪
    湖分局刑案現場勘查報告附卷可稽，並有鉗子1把扣案可證
    ，足認被告之自白與事實相符，其犯嫌應堪認定。
二、核被告所為，均係犯刑法第321條第1項第3款之攜帶兇器竊
    盜罪嫌。被告2次竊盜犯行，犯意有別，行為互殊，請予分
    論併罰。至扣案之鉗子1把，為被告所有且供犯罪所用之物
    ，業據被告供承在卷，請依刑法第38條第2項規定宣告沒收
    。
三、依刑事訴訟法第251條第1項提起公訴。
　　此　致
臺灣彰化地方法院
中　　華　　民　　國　 111　　年　　8 　　月　　23　　日
　　　　　　　　　　　　　檢　察　官　 吳 宗 穎
本件正本證明與原本無異    
中　　華　　民　　國　 111　　年　　9 　　月　　12　　日
                          書  記  官   林 于 雁
所犯法條：
中華民國刑法第321條
犯前條第 1 項、第 2 項之罪而有下列情形之一者，處 6 月以
上 5 年以下有期徒刑，得併科 50 萬元以下罰金：
一、侵入住宅或有人居住之建築物、船艦或隱匿其內而犯之。
二、毀越門窗、牆垣或其他安全設備而犯之。
三、攜帶兇器而犯之。
四、結夥三人以上而犯之。
五、乘火災、水災或其他災害之際而犯之。
六、在車站、港埠、航空站或其他供水、陸、空公眾運輸之舟、
    車、航空機內而犯之。
前項之未遂犯罰之。